# 非经常性损益中同一控制下合并子公司净损益口径问题

提问人：13916077517 时间：2018-01-25 11:29:03
需要考虑评估增值对损益的调整的。同一控制下企业合并，合并数应当按照被合并方在最终控制方报表中的账面价值，即是经过增值调整后的价值。

回答人：chenyiwei
赞同此观点，即与该被合并方的利润表纳入合并方合并报表的期间和计量基础同口径处理。